臺灣高等法院刑事判決　　　　　　　 100年度上訴字第1129號
上　訴　人
即　被　告　黃國慶
上列上訴人因違反毒品危害防制條例案件，不服臺灣桃園地方法
院100年度審訴緝字第10號，中華民國100年2月18 日第一審判決
（起訴案號：臺灣桃園地方法院檢察署99年度毒偵字第1628號）
，提起上訴，本院判決如下：
    主  文
上訴駁回。
    理  由
一、依刑事訴訟法第350條、第361條、第362條、第367條規定，
    不服地方法院之第一審判決而上訴者，須提出上訴書狀，並
    應敘述具體理由，為上訴必備之程式；其所提出之書狀未敘
    述上訴理由，或僅曾以言詞陳述上訴理由者，均應於上訴期
    間屆滿後20日內補提理由書於第一審法院。第一審法院經形
    式審查，認逾期未補提上訴理由者，應定期間先命補正；逾
    期未補正者，為上訴不合法律上之程式，應以裁定駁回。倘
    已提出上訴理由，但所提非屬具體理由者，則由第二審法院
    以上訴不合法律上之程式，判決駁回。而所謂具體理由，必
    係依據卷內既有訴訟資料或提出新事證，指摘或表明第一審
    判決有何採證認事、用法或量刑等足以影響判決本旨之不當
    或違法，而構成應予撤銷之具體事由，始克當之（例如：依
    憑證據法則具體指出所採證據何以不具證據能力，或依憑卷
    證資料，明確指出所為證據證明力之判斷如何違背經驗、論
    理法則）；倘僅泛言原判決認定事實錯誤、違背法令、量刑
    失之過重或輕縱，而未依上揭意旨指出具體事由，或形式上
    雖已指出具體事由，然該事由縱使屬實，亦不足以認為原判
    決有何不當或違法者（例如：對不具有調查必要性之證據，
    法院未依聲請調查亦未說明理由，或援用證據不當，但除去
    該證據仍應為同一事實之認定），皆難謂係具體理由，俾與
    第二審上訴制度旨在請求第二審法院撤銷、變更第一審不當
    或違法之判決，以實現個案救濟之立法目的相契合，並節制
    濫行上訴（最高法院97年度台上字第892 號刑事判決意旨參
    照）。
二、被告黃國慶上訴意旨略以：被告前案記錄皆為施用毒品案件
    ，前案施用第一級毒品判決刑度為7 月，本件所犯毒品危害
    防制條例第10條、第11條第4 項等罪法定刑亦同為6月以上5
    年以下有期徒刑，但本件判決竟分別量處9月、9月，執行刑
    1  年4月，觀兩案法定刑相同，但本件判決量處刑度上似有
    過之，審酌被告所生犯行危害尚微，屬侵害自身法益，應撤
    銷原判決云云。
三、經查：被告前於民國88年間因施用毒品案件，經裁定送觀察
    、勒戒後，認有繼續施用毒品之傾向，再經裁定令入戒治處
    所施以強制戒治，因其戒治成效經評定為合格，復經裁定停
    止戒治，於88年7月13 日停止戒治出所，交付保護管束，嗣
    經裁定撤銷停止戒治，復令入戒治處所施以強制戒治，已於
    89年8月18 日強制戒治期滿執行完畢，該次施用毒品犯行，
    並經桃園地院檢察署檢察官以89年度戒偵字第472 號為不起
    訴處分確定。而1.於89年間（即前開強制戒治執行完畢釋放
    後5年內）復因施用毒品案件，經原法院以91年度易緝字第4
    號判處有期徒刑6月確定；2.於88 年間另因偽造文書案件，
    經原法院以89年度訴字第861號判處有期徒刑7月，上訴後，
    經本院以89年度上訴字第3498號駁回上訴確定；3.於90年間
    又因施用毒品案件，經原法院以91年度訴字第1265號判處有
    期徒刑7月確定；4.於92 年間又因持有第一級毒品案件，經
    原法院以92年度桃簡字第1104 號判處有期徒刑3月確定；5.
    於92年間再因偽造文書案件，經原法院以92 年度訴字第518
    號判處有期徒刑8 月確定。上開1.、3.、4.之罪嗣經原法院
    以93年度聲字第1778號裁定應執行有期徒刑1年2月確定，入
    監與2.、5.之罪接續執行，於94年12月16日假釋併付保護管
    束出監，迄94年12月26日保護管束期滿，未經撤銷假釋，其
    未執行之刑，以已執行論。詎其仍不知悔改，明知甲基安非
    他命係第二級毒品，不得非法持有，竟於99年2月22 日某時
    ，在桃園縣桃園市○○路與復興路路口某電子遊藝場前，向
    某真實姓名、年籍不詳，綽號「阿弟仔」之成年男子，以新
    臺幣25,000 元之代價，購得第二級毒品甲基安非他命2包（
    驗餘毛重合計24公克，驗前總純質淨重約20.67 公克）後，
    基於持有第二級毒品之犯意，自斯時起至99年2月24日下午5
    時15分許止，持有該第二級毒品甲基安非他命2 包，被告並
    於99年2月24 日某時，在桃園縣桃園市某旅館，自上開持有
    之第二級毒品甲基安非他命中取出僅供施用1 次之數量，以
    吸食器燒烤之方式施用第二級毒品甲基安非他命1 次。另於
    99年2月24日某時，在桃園縣八德市○○路1138 號，以摻入
    香菸內點燃吸食之方式，施用第一級毒品海洛因1 次。嗣於
    99年2月24日下午5時15分許，為警在桃園縣八德市○○路11
    38號前查獲，並扣得第一級毒品海洛因1包（驗餘淨重0.511
    公克）、第二級毒品甲基安非他命2 包（驗餘毛重合計24公
    克，驗前總純質淨重約20.67 公克），及其所有供其施用本
    件毒品所用之分裝袋9 個。有被告於警詢、檢察官偵訊及原
    審審理時之自白、臺北縣政府警察局刑事警察大隊偵辦毒品
    危害防制條例案被移送人姓名代碼對照表、臺灣檢驗科技股
    份有限公司濫用藥物檢驗報告、交通部民用航空局航空醫務
    中心99年3月15日航藥鑑字第0991652號毒品鑑定書、內政部
    警政署刑事警察局99年3月17日刑鑑字第0990029186 號鑑定
    書、扣案之第一級毒品海洛因1包（驗餘淨重0.511公克）、
    第二級毒品甲基安非他命2包（驗餘毛重合計24 公克，驗前
    總純質淨重約20.67公克）、分裝袋9個及本院被告前案紀錄
    表附卷可稽。原審並認被告所為持有純質淨重20公克以上甲
    基安非他命進而施用部分，係犯持有第二級毒品純質淨重20
    公克以上罪。原審審酌被告為累犯，有多項施用、持有毒品
    前科，不知悔改，屢屢再犯，顯未因前所受觀察、勒戒及強
    制戒治而矯正其行等一切情狀，就持有第二級毒品、施用第
    一級毒品分別量處有期徒刑9月、9月，並定應執行刑1  年4
    月，均已詳敘其所憑證據、認定理由及量刑依據。從形式上
    觀察，原判決已敘明審酌刑法第57條所列事項之理由，並無
    認定事實錯誤、量刑瑕疵或違背法令之情形。被告上訴意旨
    僅泛稱被告前案施用第一級毒品判決刑度為7 月，本件所犯
    毒品危害防制條例第10條、第11條第4項等罪法定刑亦同為6
    月以上5年以下有期徒刑，但竟分別量處9月、9月，執行刑1
    年4 月，觀兩案法定刑相同，但本件判決量處刑度上似有過
    之，審酌被告所生犯行危害尚微，屬侵害自身法益，應撤銷
    原判決云云，非依據卷內訴訟資料或提出新事證，具體指摘
    或表明第一審判決有何足以影響判決本旨之不當或違法，而
    構成應予撤銷之具體事由，與刑事訴訟法第361條第2項所稱
    「具體理由」，尚非相當。揆諸上開說明，被告上訴應認違
    背刑事訴訟法第361條第2項「上訴書狀應敘述具體理由」之
    規定，依同法第367 條前段規定，應以判決駁回上訴，並不
    經言詞辯論為之。
四、據上論斷，應依刑事訴訟法第367條前段、第372條，判決如
    主文。
中    華    民    國   100    年    4     月    19    日
                  刑事第十三庭審判長法   官   曾德水
                                    法   官   王復生
                                    法   官   楊貴雄
以上正本證明與原本無異。
如不服本判決，應於收受送達後10日內向本院提出上訴書狀，其
未敘述上訴之理由者並得於提起上訴後10日內向本院補提理由書
（均須按他造當事人之人數附繕本）「切勿逕送上級法院」。
                                    書記官    邵淑津
中    華    民    國   100    年    4     月    19    日